臺灣桃園地方法院刑事判決　　　　　　　　　　　　九十一年度簡上字第一二五號
　　上　訴　人　甲○○　男　三.
　　即　被　告
右列上訴人即被告因竊盜等案件，上訴人不服本院中壢簡易庭九十一年度桃簡字第一
三五號，中華民國九十一年五月三日第一審簡易判決（聲請簡易判處刑書案號：九十
年度偵字第二一○九六號），提起上訴，本院合議庭判決如左：
    主  文
上訴駁回。
    事  實
一、緣甲○○原任職於顓陽盒餐食品有限公司（下稱顓陽公司）林口分部，於九十年
    十月調任顓陽公司蘆洲分部擔任總經理特別助理，竟意圖為自己不法之所有，於
    九十年十一月初調任蘆洲分部之某日，以其先前任職林口分部持有因故未返還之
    機車後述鑰匙，將顓陽公司所有停放在桃園縣龜山鄉○○路四十六號門前之ＬＩ
    Ｓ─６５１號重型機車竊取後，供己代步之用，嗣於同年十二月四日十四時五十
    分許，甲○○騎乘前該機車型經台北市○○路羅斯福路二段九號前，為警查獲。
二、案經台北市政府警察局中正第二分局報請臺灣桃園地方法院檢察官偵查起訴。
    理  由
一、訊之被告甲○○固不否認於右揭時、地騎乘ＬＩＳ─６５１號重型機車被查獲之
    事實，惟矢口否認右開犯行，於偵查中先辯稱：機車是公司經理林聖鈞、協理乙
    ○○，給伊使用且係乙○○親自交給伊使用之業務用車云云；其後又改稱：是取
    得林口廠副理何清詳同意才使用該車云云，於本院審理中則辯稱：機車是業務用
    車，公司不能因伊請假後未銷假，就將機車報稱失竊云云。惟查：
    (一)被害人顓陽公司係於九十年十一月初發現ＬＩＳ─６５１號重型機車在桃園縣
      龜山鄉○○路四六號即林口分部前失竊，故由顓陽公司之乙○○在同年月十四
      日向警察機關報案，此經證人林聖鈞（詳下(二)述）及證人乙○○於警訊中證述
      在卷，並有車輛竊盜、車牌失竊資料個別查詢報表─查詢車輛認可資料、贓物
      認領保管單各一紙在卷可稽。
    (二)而被告辯稱係取得公司內部主管同意方使用本案機車部分：證人乙○○於偵查
      中到庭證稱被告未曾向其借用ＬＩＳ─６５１號重型機車，該機車也非其交給
      被告等語，則被告於檢察官內勤訊問中所辯，即非屬實。而證人林聖鈞於偵查
      中到庭證稱：被告在九十年十月二十二日以後就不知去向且未請假，被告在（
      九十年）十月份調蘆洲上班，蘆洲分部有自己的車，本案之機車屬於林口分部
      所有，伊不知道被告有使用系爭重型機車，‧‧‧依公司規定請假必須填請假
      卡，如果無法立刻填請假卡，則要家屬在三日內代為請假，伊並未接到被告家
      屬來電說被告要請假，雖有接到一名自稱被告友人說被告因臨檢被抓不能上班
      但以後根本無法聯絡到被告（見九十一年一月二日偵訊筆錄）等語；核與其在
      本院準備程序中所證稱：顓陽公司在林口分部就只有這部機車，另外在蘆洲分
      部還有一部機車，機車是屬於公務用車，公司內人員有需要都可以使用，每部
      機車公司都有二副鑰匙。ＬＳＩ─６５１號這部重機車並不是配備給被告個人
      使用，公司也從來沒有把單獨一部車配給單獨員工使用，我們把機車鑰匙就掛
      在門後方，有需要使用的人就自行取用。被告從九十年八月底開始任職在林口
      分部，到九十年十月一日正式將他派到蘆洲分部擔任總經理特助，這部機車並
      沒有隨被告過去，應該是要放在林口分部，機車一直放在林口分部，由該分部
      員工使用，被告調到蘆洲去後，還有向林口的一位同事，借私人機車使用，後
      來因為酒駕，還被罰款，所以我們不可能把林口分部的機車交給他使用。我們
      在九十年十一月十二日請林口劉協理（乙○○）報案，所以應該是在九十年十
      一月初就發現機車不見等語相符。故被告辯稱借用本案機車得到林聖鈞之同意
      ，亦屬無稽。另證人何清祥更於九十一年一月九日檢察官偵訊中證稱本案機車
      並非歸伊所管，不可能同意被告使用本案機車等語，綜合以上三證人所述，可
      知顓陽公司在各分部均配備機車供各該分部業務上使用，分部間之業務機車彼
      此互不流通，且三位證人從未知悉被告於調任蘆洲分部後仍在使用本案機車，
      更不可能同意被告可以在調往蘆洲分部後仍然使用林口分部所有之本案機車。
    (三)又ＬＳＩ─６５１號重型機車經尋獲後，原來配備屬於該機車之鑰匙亦一併尋
      獲，此經證人林聖鈞於本院準備程序中證述屬實，足認被告係利用其在林口分
      部時曾使用該機車，擁有該機車之啟動鑰匙，再調往蘆洲分部任職時因故未將
      機車鑰匙放回原來林口分部放置機車鑰匙之處所，而於九十年十一月月初某日
      趁公司不察之際，以原來之機車鑰匙發動機車竊取該本案機車供己代步。
    綜上，被告所辯皆不足採，從而，本件事證明確，被告犯行，堪以認定。
二、核被告甲○○所為，係犯刑法第三百二十條第一項之竊盜罪。原審以被告竊車事
    證明確，念及被告並無前科等一切情狀，援引刑法第三百二十條第一項、第四十
    一條第一項前段、罰金罰鍰提高標準條例第一條前段、第二條，判處被告有期徒
    刑二月，並諭知如易科罰金以三百元折算一日，其認事用法俱無違誤之處，量刑
    亦屬妥適，應予維持。上訴人上訴意旨以該機車係業務用車，被害人顓陽公司不
    能以其未銷假無法聯絡即將機車報稱失竊云云，指摘原審判決不當，為無理由，
    應予駁回。
據上論斷，應依刑事訴訟法第四百五十五條之一第三項，第三百六十八條判決如主文
。
本案經檢察官張春暉到庭執行職務。
中      華      民      國      九十一      年    一    月      三      日
                                臺灣桃園地方法院刑事第五庭
                                    審判長法官  江  振  義
                                          法官  許  泰  誠
                                          法官  林  孟  宜
右正本證明與原本無異。
不得上訴。
                                         書記官 陳  淑  瓊
中      華      民      國      九十一      年    一    月     二十二   日
